臺灣苗栗地方法院刑事判決　　　　　　　 93年度訴字第174號
公　訴　人　臺灣苗栗地方法院檢察署檢察官
被　　　告　戊○○
　　　　　　　　　　(
選任辯護人　王勝和律師
被　　　告　乙○○
　　　　　　　　　　巷3弄15.
上列二人共同
選任辯護人　呂政燁律師
上列被告因殺人未遂等案件，經檢察官提起公訴（93年度偵字第
1306號），本院判決如下：
    主  文
戊○○未經許可，寄藏手槍，處有期徒刑參年陸月，併科罰金新
台幣貳拾萬元，罰金如易服勞役，以罰金總額與陸個月之日數比
例折算，褫奪公權參年。扣案之以色列IMI 廠製造941 FL型9mm
口徑之制式半自動手槍壹枝（含彈匣2 個，槍枝管制編號：0000
000000）及具殺傷力之制式口徑9MM 子彈壹佰壹拾顆均沒收。又
殺人未遂，處有期徒刑肆年，褫奪公權肆年，扣案之以色列IMI
廠製造941 FL型9mm 口徑之制式半自動手槍壹枝（含彈匣貳個，
槍枝管制編號：0000000000）及具殺傷力之制式口徑9MM 子彈壹
佰壹拾顆均沒收。應執行有期徒刑柒年肆月，併科罰金新臺幣貳
拾萬元，罰金如易服勞役，以罰金總額與陸個月之日數比例折算
，褫奪公權肆年，扣案之以色列IMI 廠製造941 FL型9mm 口徑之
制式半自動手槍壹枝（含彈匣貳個，槍枝管制編號：0000000000
 ）及 具殺傷力之制式口徑9MM 子彈壹佰壹拾顆均沒收。
乙○○幫助殺人未遂，處有期徒刑貳年陸月。
　　事  實
一、戊○○於民國92年6 月間某日，在苗栗縣頭份鎮○○路某檳
    榔攤附近，受年籍不詳，音「李孟儒」者之委託，保管不知
    內有以色列IMI 廠製造941 FL型9mm 口徑具殺傷力之制式半
    自動手槍1 枝（含彈匣2 個，槍枝管制編號：0000000000）
    及具殺傷力之制式子彈約123 顆之袋子1 個，但旋於當日將
    之藏放在其停放於苗栗縣信東路13號停車場之機車（車牌號
    碼FYA ─670）座 位底下之置物箱時，打開發現袋內裝有上
    開槍、彈，竟仍未經許可，基於為「李孟儒」者寄藏之意思
    而保管持有。嗣於93年3 月21日凌晨1 時許，在苗栗縣竹南
    鎮運動公園附近，因其自己駕駛之車號2F─7367號自小客車
    與甲○○駕駛（車上另承載丁○○及丙○○2 人）之車號A9
    ─03 30 號自小客車發生超車糾紛，並遭甲○○以「幹Ⅹ娘
    」、「幹」、「你家死人」等語辱罵，心生不滿。遂即開至
    附近在公園旁找友人乙○○，並要求乙○○為其駕駛上開自
    小客車，自己則改坐於駕駛座右方副駕駛座座位，並囑乙○○駕車從後方沿苗栗縣竹南鎮市區街道追趕，欲將甲○○所
    駕駛之車輛攔下理論，在以時速超過80或90公里高速追逐下
    ，戊○○明知對於該高速行駛中之車輛開槍射擊，預見會有
    致人於死之結果而其發生亦不違背其本意之殺人犯意下，臨
    時從副駕駛座前之置物箱（起訴書誤載從扶手置物箱）中取
    出於數日前放入，未事先計畫作為犯罪用途之上開手槍（含
    彈匣一個及內有數目不詳之子彈）朝對方車體開槍，乙○○
    見狀力阻未果，但亦在明知對於該高速行駛中之車輛開槍射
    擊，預見會有致人於死之結果而其發生亦不違背其本意之幫
    助殺人犯意下，依照戊○○指示，繼續高速駕車追逐甲○○
    座車，以資幫助戊○○繼續沿路朝甲○○座車共開3 或4 槍
    ，於追逐約10分鐘後，甲○○等將車停放在竹南鎮○○路72
    號竹南分局前方，棄車逃入分局內躲避，戊○○及乙○○2
    人駕車隨後趕至，仍繼續朝A9─0330號車開3 或4 槍後，揚
    長而去。共造成A9─0330號自小客車後車廂被擊中2 發、左
    前門、車體A 柱、左、右後車輪各被擊中1 發，竹南分局編
    號215 號偵防車左側車門被擊中1 發，足生損害於甲○○及
    竹南分局（偵防車毀損部分，竹南分局未提出告訴，甲○○
    車子毀損部分，業經甲○○於本院審理時撤回告訴）。戊○○事後並自行駕車將其持用之槍彈放回其上開機車置物箱內
    。嗣於同日上午1 時10分許（起訴書誤繕為25時分許），在
    苗栗縣頭份鎮後庄地區最愛KTV 前，戊○○及乙○○在其犯
    罪未被發覺前，向前來盤查之警員自首表示係其2 人所為，
    願接受裁判，戊○○並帶同警察至上開停車場，報繳取出其
    置放於上開機車置物箱內之全部上開槍彈，共扣得手槍（含
    彈匣2 個）及子彈116 顆（嗣經鑑驗試射6 顆），並在竹南
    分局前查獲遺留現場已擊發之彈殼3 顆，另在甲○○上開自
    小客車左、右後車輪上發現已擊發之彈頭各1 顆。
二、案經甲○○、丙○○訴由苗栗縣警察局竹南分局報請臺灣苗
    栗地方法院檢察署檢察官偵查起訴
　　理  由
一、被告戊○○寄藏手槍（含彈匣）及子彈部分：
  (一)上揭事實，業據被告戊○○坦承不諱，核與同案被告乙○○
    供述、業據被害人甲○○、丙○○、丁○○於本院審理時以
    證人
    符，復有承辦警員彭國燕之職務報告，警員林育旺報告書、
    搜索同意書、苗栗縣警察局竹南分局搜索扣押筆錄、槍彈查
    獲情形、被害人甲○○所駕A9─0330號車輛、竹南分局編號
    215 號偵防車上有被射擊痕跡、遺留彈殼現場之照片22張（
    43頁至52頁、95至96頁）、扣押物品目錄表、車籍作業系統
    查詢認可資料、警局刑案查詢報表，及扣案手槍（含彈匣）
    及子彈等物足資佐證。
  (二)如事實欄所示扣案手槍（含彈匣）、子彈等物，經送內政部
    警政署刑事警察局以性能檢驗法、顯微鏡比對法等鑑驗方法
    鑑驗結果，認分別為具有殺傷力之以色列IMI 廠製造941 FL
    型9mm 口徑之制式半自動手槍1 枝（含彈匣2 個，槍枝管制
    編號：0000000000）及具殺傷力之制式口徑9 MM子彈116 顆
    （鑑驗試射6 顆）。另於現場查獲之彈頭1 顆認係已擊發口
    徑9MM 制式銅包衣彈頭、另1 顆認係已擊發口徑9MM 制式鉛
    彈頭；已擊發之彈殼3 顆之紋痕特徵相吻合，係由上開制式
    半自動手槍所擊發等情，此有該局93年4 月6 日刑鑑字第
    09300680 95 號鑑驗通知書乙紙在卷可稽（見偵查卷第72頁
    ），另有槍擊案現場彈頭、彈殼位置照片5 張（46、47、95
    頁）在卷可資佐證。
二、被告戊○○殺人未遂、乙○○幫助殺人未遂部分：
甲、認定犯罪事實所憑之證據及理由：
    訊據被告戊○○及乙○○對於上揭因超車糾紛開車追逐，戊○○並開槍射擊由甲○○駕駛，承載丙○○、丁○○自小客
    車之事實，固均坦承不諱，但戊○○辯稱（含辯護意旨）：
    僅是要攔下甲○○車子理論，主觀上並沒有殺人犯意云云。
    乙○○辯稱（含辯護意旨），有阻止戊○○開槍，幫忙開車
    也僅是協助攔下甲○○車子理論而已，並沒有殺人犯意云云
    。且一致辯稱在追逐中僅射擊甲○○座車輪胎，可以證明並
    沒有殺人犯意云云。經查：上揭事實業據被害人甲○○、丙○○、丁○○於本院審理時以證人
    核其所證述之被害情節大致相符，復有承辦警員彭國燕之職
    務報告，搜索同意書、苗栗縣警察局竹南分局搜索扣押筆錄
    、槍彈查獲情形、甲○○所駕A9─0330號自小客車、竹南分
    局編號215 號偵防車上有被射擊痕跡、遺留彈殼現場之照片
    22張（43、52、95、96頁）、扣押物品目錄表、車籍作業系
    統查詢認可資料、警局刑案查詢報表，及上開扣案手槍（含
    彈匣）及子彈等物足資佐證。
乙、對於被告辯解（含辯護意旨）及對於被告有利證據，本院之
    判斷：
  (一)被告戊○○因寄藏而持有之上開槍彈均具殺傷力，業據警政
    署刑事警察局鑑驗明確。查朝他人行駛中之車輛開槍，無論
    是直接擊中車內人員，或擊中車輪爆胎翻車，或駕駛者因驚
    慌失控翻車，都可能造成人員死亡。尤其是對高速行駛中之
    車輛射擊，更是容易發生人員死亡結果，此為一般人所周知
    之事，且為理性上可客觀判斷之事項，而與行兇者之主觀認
    定無關，當然更與被害人駕駛技術或車子性能好壞無涉，自
    不能以事後並無造成人員傷亡結果，而排除被告殺人犯行之
    認識。且被告戊○○亦供稱認識到開槍確會把人打死之可能
    性（本院審卷235 頁）。因此，被告所辯僅是射擊甲○○座
    車車胎，故其目的是要攔車理論，而無殺人故意之詞，自無
    可採。本件雖無法判斷其等二人有無殺人及幫助殺人之直接
    故意，但如上所述，應可確信其等對於構成殺人犯罪之事實
    ，預見其發生而其發生並不違背其本意，即具有刑法第13條
    第2 項之未必故意。
  (二)被告戊○○自稱未曾使用過槍械，亦無接受過射擊訓練，儘
    管其辯稱僅係射擊輪胎，但如何保證其槍法準確，而不會誤
    擊他處？且如前述，對於高速行駛中之車輛開槍射擊，受距
    離、位置、速度等因素影響，極可能造成車內人員死亡。何
    況，從上開被害人甲○○A9─0330之座車被射擊之照片顯示
    ，後車廂被擊中2 發、左前門、車體A 柱、左、右後車輪各
    被擊中1 發，竹南分局編號215 號偵防車左側車門被擊中1
    發，共7 發。就甲○○A9─0330之座車部分，除車胎被擊中
    2 顆以外，車體其他部分共被擊中4 發。被告戊○○雖於審
    理時稱追逐中射擊輪胎3 顆，竹南分局前射4 顆，但於偵查
    中卻稱僅開6 槍（偵卷89、90頁），且從竹南分局現場查獲
    之彈殼僅3 顆，被告所言已難儘信。且縱所言為真，扣除在
    竹南分局前1 顆打中竹南分局編號215 號偵防車外，餘3 顆
    應是射中甲○○A9─0330座車車胎以外之其他車體部分。但
    如上所述，上開A9─03 30 車輛車胎以外之其他車體部分，
    共被擊中4 顆；換言之，至少有1 顆，必是在追逐中所擊中
    。徵諸於偵訊中檢察官問：「你說你要朝輪胎開槍，為何彈
    著點都不在輪胎？被告戊○○答：「當時雙方車速都很快，
    我沒有打準」。益證，被告所辯僅射擊輪胎，而未對車體為
    之，而欲證明其無殺人之故意乙節，要與事實不符。
  (三)至於被害人甲○○A9─0330之車輛，是否因輪胎改裝，而於
    被擊中後仍未翻覆，或甲○○駕駛技術高超，或車內被害人
    3 人躲藏得宜，而倖免於難，但如前所述，對於高速行駛中
    之車輛射擊，容易發生人員死亡結果，此為一般人所周知之
    事，且應為客觀之判斷，而不能繫於被害人因應得宜，或機
    運較佳等因素，作為被告有無殺人認識之有利認定。而以當
    時甲○○見有人持槍從後開車追擊之情境以觀，必是儘可能
    以高時速駛離現場，再佐以被害人及被告等所述（審卷82
    、126 、211 、220 、235 頁）研判當時甲○○所駕駛之A9
    ─0330車輛，應以超過80或90公里之時速行駛，則可確信。
  (四)被告乙○○對於被告戊○○於車輛追逐過程中，突然掏槍向
    被害人甲○○A9─0330座車射擊，對於持有槍彈部分，顯非
    其所能認識，何況其立即勸阻戊○○不要開槍，在追逐時間
    僅約短短數分鐘情況下，難認為其對於被告戊○○未經許可
    持槍彈部分有幫助之意思，而當時其僅專注於負責開車，時
    間短促，間不容髮，自亦難認為其有參與或幫助持有槍彈之
    行為（起訴書亦認為被告僅犯幫助殺人未遂罪）。但乙○○
    對於被告要求其駕車追逐被害人甲○○所駕A9─0330自小客
    車，於見被告戊○○持槍射擊，已認識到有致人死亡之可能
    ，而其發生亦不違背其本意，仍未立即停車，其駕車之行為
    ，有助於戊○○遂行其殺人之犯行，雖僅是基於幫助之意思
    ，亦應對此負起幫助殺人未遂罪責，要不因其曾勸阻戊○○
    開槍而得免責。
  (五)綜前所述，被告戊○○持槍朝被害人甲○○所駕A9─0330
    座車射擊，確基於殺人之未必故意，被告乙○○確有幫助殺
    人之未必故意，幸未擊中車內被害人3 人，致未生死亡之結
    果，事證已臻明確。
三、綜上所述，本件事證已臻明確，被告二人前開之犯行，洵堪
    認定，應依法予以論科。
四、論罪科刑的理由：
  (一)扣案具有殺傷力之以色列IMI 廠製造941 FL型9mm 口徑之制
    式半自動手槍1 枝（含彈匣2 個，槍枝管制編號：00000000
    00）及具殺傷力之制式口徑9 MM子彈116 顆（鑑驗試射6 顆
    ），係分別屬於槍砲彈藥刀械管制條例第4 條第1 項第1 款
    、第7 條第1 項之手槍及同條例第4 條第1 項第2 款、第12
    條之子彈，而被告戊○○受案外人「李孟儒」之託代為保管
    ，根據被告戊○○於本院審理時供稱：「李孟儒」交給他時
    ，最上面的彈匣就有子彈（審卷231 頁），且其於警訊時即
    已供稱：「他（按指「李孟儒」者）跟我說他被警方盯的很
    緊，先寄放在我這裡」。再衡酌上開槍彈，重量不輕，戊○○將之藏放於機車座位底下之置物箱時，應可確信已打開看
    見袋內裝有上開槍彈。因此，戊○○此部分所為，係違反槍
    砲彈藥刀械管制條例第7 條第4 項之未經許可，寄藏手槍罪
    及同條例第12條第4 項之未經許可寄藏子彈罪，而非單純之
    未經許可持有罪。再者，寄藏係受人委託代為保管，其寄藏
    本身所為之持有，乃寄藏之當然結果，法律上已就寄藏行為
    為包括性之評價，持有部分不另論罪（最高法院七十四年臺
    上字第三四○○號判例參照）。是公訴意旨認被告應論以槍
    砲彈藥刀械管制條例第7 條第4 項未經許可持有手槍罪及同
    條例第12條第4 項之未經許可持有子彈罪，容有未洽，惟起
    訴之基本社會事實相同，爰依法變更起訴法條，併予敘明。
    又被告以一行為，同時寄藏手槍1 支、子彈123 顆之行為，
    觸犯未經許可寄藏手槍罪及未經許可寄藏子彈罪二罪名，為
    想像競合犯，依刑法第55條前段之規定，應從一重之未經許
    可寄藏手槍罪處斷。
  (二)又無故寄藏而持有槍砲或彈藥，屬繼續犯，為實質上一罪，
    。若以之犯他罪，兩罪間之關係如何，端視開始寄藏而持有
    之原因為斷，如早已非法寄藏而持有槍、彈，後始另起意犯
    罪；或意圖犯甲罪而持有槍、彈，卻持以犯乙罪，均應以數
    罪併罰論處。查被告戊○○受「李孟儒」所託而寄藏前揭槍
    、彈之初，實無預見將來會持之殺被害人等3 人之可能。故
    被告戊○○基於殺人犯意，持前揭制式手槍、子彈射擊被害
    人3 人，嗣因閃躲得宜而倖免於難。被告戊○○所為，除違
    反槍砲彈藥刀械管制條例第7 條第4 項之未經許可寄藏手槍
    罪及同條例第12條第4 項之未經許可寄藏子彈罪，悉如前述
    外，其明知對於該高速行駛中之車輛開槍射擊，預見會有致
    人於死之結果而其發生亦不違背其本意之殺人犯意，竟持槍
    射擊甲○○等3 人之坐車，幸未發生死亡結果，係犯刑法第
    271 條第2 項、第1 項之殺人未遂罪，被告以一開槍殺人行
    為，對被害人等3 人為之，係想像競合，應依刑法第55條前
    段以一罪論處。復以，被告戊○○所犯前開未經許可寄藏手
    槍罪及殺人未遂罪之間，應屬犯意各別，罪名不同之數罪，
    應分論並罰之。被告乙○○亦明知對於該高速行駛中之車輛
    開槍射擊，預見會有致人於死之結果而其發生亦不違背其本
    意之幫助殺人犯意，為戊○○開車以為殺人犯行之實施，雖
    並未參與殺人之行為，然其顯係以幫助戊○○殺人之意思，
    參與殺人罪構成要件以外之行為，其所為，係犯刑法第30
    條第1 項、第271 條第2 項、第1 項之幫助殺人未遂罪，其
    一幫助行為，幫助槍殺被害人等3 人，係想像競合，亦應依
    刑法第55條前段以一罪論處。
  (三)被告戊○○雖已著手持制式手槍、子彈殺人行為之實施，被
    告夏君雖幫助殺人，惟幸未生被害人3 人死亡之結果，其二
    人殺人之犯行尚屬未遂，應依刑法第26條前段之規定，按既
    遂犯之刑度減輕其刑。被告乙○○則另依刑法第30條第2項
    幫助犯之規定減輕之。
  (四)又對於未發覺之罪自首而受裁判者減輕其刑，刑法第62條定
    有明文。另犯槍砲彈藥刀械管制條例之罪自首，並報繳其持
    有之全部槍砲、彈藥、刀械者，減輕或免除其刑，槍砲彈藥
    刀械管制條例第18條第1 項亦有明文。查被告二人於竹南分
    局前開完槍後迅數駛離現場，竹南分局雖透過警網，立即追
    緝一部2F─7367號自小客車，但對於車內成員為何人？有幾
    人並不清楚（見審卷154 頁警員林育旺報告書）。再從戊○○事後仍自行駕車將持用槍彈放回其上開機車置物箱內，可
    見並非一路為警員所鎖定並尾隨，再佐以當時正值深夜，被
    告2 人行兇後又隨即逃離，時間極為短促，難認偵查機關已
    發覺為其2 人所犯。因此，於同日上午1 時10分許，在苗栗
    縣頭份鎮後庄地區最愛KTV 前，戊○○及乙○○在其犯罪未
    被發覺前，向前來盤查之警員自首表示係其二人所為，願接
    受裁判，戊○○並帶同警察至上開停車場，報繳取出其置放
    於上開機車置物箱內之上開槍彈，共扣得上開手槍（含彈匣
    二個）及子彈116 顆，被告戊○○違反槍砲彈藥刀械管制條
    例之前開犯行，自符合上開減輕或免除其刑之規定；其與乙○○分別所犯殺人未遂及幫助殺人未遂部分，則均依刑法第
    62 條 自首之規定減輕其刑。
  (五)公訴意旨另以：被告戊○○前開所為尚涉有刑法第354 條之
    毀損罪等語。按告訴乃論之罪，告訴人於第一審辯論終結前
    得撤回其告訴；又告訴乃論之罪，告訴經撤回者，應諭知不
    受理之判決，刑事訴訟法第238 條第1 項、第303 條第1 款
    分別定有明文。本件起訴書認被告戊○○觸犯之刑法第354
    條之毀損罪，依同法第357 條規定，須告訴乃論，茲告訴人
    業於94年1 月17日本院進行審理程序時，當庭撤回告訴有筆
    錄記載可稽（審卷215 頁），依前揭說明，本應為不受理之
    諭知，惟此部分與論罪科刑之殺人未遂罪間，公訴人認有想
    像競合之裁判上一罪關係，爰不另為不受理之諭知，併此敘
    明。
  (六)1.被告戊○○部分：查制式手槍、子彈均屬高度危險之物品
    ，非經主管機關許可不得擅自寄藏而持有，以維社會大眾安
    全，被告無故寄藏而持有制式手槍及數量甚多子彈，影響社
    會治安至深且鉅；邇來我國非法槍枝氾濫，不法之徒動輒擁
    槍自重，輕則以之恐嚇勒索、欺壓善良，重則持之殺人越貨
    ，使百姓聞槍色變，嚴重破壞社會秩序。詎料，被告竟因駕
    車細故即持寄藏保管之制式槍、彈射擊被害人3 人，又在竹
    南分局前仍繼續開槍，行徑極為囂張，恃強鬥狠，惡性重大
    ，因此被告戊○○違反槍砲彈藥刀械管制條例之前開犯行，
    雖因自首報繳全部槍彈，而符合上述減輕或免除其刑之規定
    ，但本院認不宜免除其刑，而僅以減輕其刑為適當；另考量
    被害人3 人未發生死亡結果亦無人受傷情形，並依上開未遂
    犯、自首並報繳全部槍彈，依刑法第70條遞減其刑之規定，
    及毀損部分已賠償被害人甲○○，甲○○亦表示願意原諒被
    告在卷（審卷215 、225 頁），再參酌被告犯罪之動機、目
    的、手段、生活狀況、智識程度，及被告與其辯護人在本院
    第一次準備程序中原即表示同意判處被告戊○○部分合併執
    行刑在7 年左右，被告乙○○2 年以下（審卷43頁），但檢
    察官就持有槍彈部分求處有期徒刑5 年5 月，殺人未遂部分
    6 年。被告乙○○部分求處有期徒刑3 年6 月，本院認為稍
    嫌過重，應以略減等一切情狀，爰就被告戊○○未經許可寄
    藏手槍部分，判處有期徒刑3 年6 月，併科罰金新台幣20
    萬元，另諭知罰金易服勞役之折算標準；就殺人未遂部分，
    科處被告戊○○有期徒刑4 年。並定其應執行之刑為有期徒
    刑7 年4 月。又依被告所犯未經許可寄藏手槍及殺人未遂等
    罪之性質，認為有褫奪公權之必要，爰併予分別宣告褫奪公
    權3 年及4 年，並定應褫奪公權4 年。末查，扣案具有殺傷
    力之以色列IMI 廠製造941 FL型9mm 口徑之制式半自動手槍
    1 枝（含彈匣2 個，槍枝管制編號：0000 000000）及 具殺
    傷力之制式口徑9 MM子彈110 顆（原扣得116 顆，因送鑑驗
    試射6 顆），均屬違禁物，應依法沒收。至於鑑驗試射之子
    彈6 顆所遺留之彈頭、彈殼，及現場查扣之彈頭2 顆、彈殼
    3 顆，已不具子彈功能，不具殺傷力，已非違禁物，且非屬
    供被告所有並供犯罪所用之物（最高法院87年度台上字第
    178 號判決、司法院第38期司法業務研究會研討結論參照）
    ，爰不另為沒收之諭知。2.被告乙○○部分：亦考量被害人
    3 人未發生死亡結果亦無人受傷情形，並依上開幫助犯、未
    遂犯、及自首，依刑法第70條遞減其刑之規定，再參酌被告
    犯罪之動機、目的、手段、生活狀況、智識程度等一切情狀
    ，爰就被告戊○○幫助殺人未遂犯行，科處有期徒刑2 年6
    月，以資懲戒。上開扣案槍彈因與乙○○無關，爰不在其幫
    助殺人罪下併為沒收之諭知。且幫助犯與所幫助正犯間無責
    任共同原則之適用，所有供犯罪所用，預備或犯罪所得之物
    ，無庸於宣告幫助犯罪刑時，併為沒收之諭知。附此敘明。
五、適用法律依據：
  (一)刑事訴訟法第299條第1 項前段、第300條。
  (二)槍砲彈藥刀械管制條例第7 條第4 項、第12條第4 項、第18
    條第1項。
  (三)刑法第11條前段、第30條、第271 條第2 項、第1 項、第55
    條、第26條前段、第62條前段、第42條第3 項、第37條第2
    項、第51條第5 款、第8 款、第38條第1 項第1 款、
  (四)罰金罰鍰提高標準條例第2 條，現行法規所定之貨幣單位折
    算新台幣條例第2 條，判決如主文。
本案經檢察官黃俊鳴到庭執行職務。
中　　華　　民　　國　　94　　年　　1 　　月　　31　　日
                  刑事第一庭 審判長法官　周淡怡
                                   法官  顧正德
                                   法官  李太正
以上正本證明與原本無異。
如不服本判決，應於判決送達後十日內向本院提出上訴狀（應抄
附繕本）。告訴人或被害人如對於本判決不服者，應具備理由請
求檢察官上訴，其上訴期間之計算係以檢察官收受判決正本之日
期為準。
                                 書記官  劉秋雯
中　　華　　民　　國　　94　　年　　1 　　月　　31　　日
附錄本判決論罪科刑法條：
槍砲彈藥刀械管制條例第7條
未經許可，製造、販賣或運輸火砲、肩射武器、機關槍、衝鋒槍
、卡柄槍、自動步槍、普通步槍、馬槍、手槍或各類砲彈、炸彈
、爆裂物者，處死刑、無期徒刑或七年以上有期徒刑；處徒刑者
，併科新台幣00000000元以下罰金。
未經許可，轉讓、出租或出借前項所列槍砲、彈藥者，處無期徒
刑或五年
以上有期徒刑，併科新台幣 00000000 元以下罰金。
意圖供自己或他人犯罪之用，而犯前二項之罪者，處死刑或無期
徒刑；處
徒刑者，併科新台幣 00000000 元以下罰金。
未經許可，持有、寄藏或意圖販賣而陳列第 1 項所列槍砲、彈藥
者，處五
年以上有期徒刑，併科新台幣 00000000 元以下罰金。
第 1 項至第 3 項之未遂犯罰之。
槍砲彈藥刀械管制條例第12條
未經許可，製造、販賣或運輸子彈者，處一年以上七年以下有期
徒刑，併
科新台幣 0000000 元以下罰金。
未經許可，轉讓、出租或出借子彈者，處六月以上五年以下有期
徒刑，併
科新台幣3,000,000元以下罰金。
意圖供自己或他人犯罪之用，而犯前二項之罪者，處三年以上十
年以下有
期徒刑，併科新台幣 0000000 元以下罰金。
未經許可，持有、寄藏或意圖販賣而陳列子彈者，處五年以下有
期徒刑，
併科新台幣3,000,000元以下罰金。
第 1 項至第 3 項之未遂犯罰之。
中華民國刑法第271條
 (普通殺人罪)
殺人者，處死刑、無期徒刑或十年以上有期徒刑。
前項之未遂犯罰之。
預備犯第 1 項之罪者，處二年以下有期徒刑。
